【裁判字號】    97,訴,2125
【裁判日期】    971031
【裁判案由】    返還消費借貸款
【裁判全文】
臺灣板橋地方法院民事判決              97年度訴字第2125號
原      告  臺灣中小企業銀行股份有限公司
法定代理人  丙○○
訴訟代理人  甲○○
被      告  乙○○
                      4樓
上列當事人間請求返還消費借貸款事件，經本院於民國97年10月
28日言詞辯論終結，判決如下：
    主  文
被告應給付原告新臺幣柒拾陸萬貳仟捌佰壹拾肆元，及自民國九
十七年六月二十四日起至清償日止，按週年利息百分之四點七七
計算之利息，並自民國九十七年七月二十五日起至清償日止，其
逾期在六個月以內者，按上開利率百分之十，逾期在六個月以上
者，就超過部分，按上開利率百分之二十計算之違約金。
訴訟費用由被告負擔。
   事實及理由
一、程序方面：按當事人得以合意定第一審管轄法院，但以關於
    由一定法律關係而生之訴訟為限，前項合意，應以文書證之
    ，民事訴訟法第24條定有明文。經查，本件兩造於臺灣企銀
    房屋貸款契約書第18條約定，因本契約涉訟時，雙方同意以
    臺灣板橋地方法院為第一審管轄法院，是本院就本件訴訟自
    有管轄權，合先敘明。
二、原告起訴主張：緣被告於民國94年1 月17日向原告借款新臺
    幣（下同）1,100,000 元，並簽立房屋貸款契約書，借款期
    間自94年1 月24日起至104 年1 月24日止，借款利率約定自
    實際撥款日起，依年金法按月攤還本息。利率依中華郵政股
    份有限公司二年期定期儲金機動利率加年息1 ％機動計息，
    被告逾期還款政府不補貼利息應追溯自政府不補貼利息之日
    起，改按原告之定儲利率指數加年息2.07％機動計息。詎料
    ，被告自97年6 月24日起即未依約繳款，則依上開契約書第
    9 條第1 項第1款約定，其債務視為全部到期，尚積欠本金
    762,814 元，及利息暨違約金未為清償。為此，爰依消費借
    貸之法律關係，提起本件訴訟等語，並聲明求為判決：如主
    文第1 項所示。
三、被告對於原告請求之金額均無意見，並聲明求為判決，駁回
    原告之訴。
四、原告主張之前揭事實，業據提出與其陳述相符之臺灣企銀房
    屋貸款契約書、借款還款電腦查詢單等影本各1 份為證。又
    被告到庭，未提出任何書狀爭執或否認原告之主張，是原告
    前述主張之事實，堪信為真實。
五、從而，原告依消費借貸之法律關係，請求被告給付762,814
    元，及自97年6 月24日起至清償日止，按年息4.77％計算之
    利息，並自97年7 月25日起至清償日止，其逾期在6 個月以
    內者，按上開利率10％，逾期在6 個月以上者，就超過部分
    ，按上開利率20％計算之違約金，為有理由，應予准許。
六、結論：本件原告之訴為有理由，依民事訴訟法第78條，判決
    如主文。
中    華    民    國    97    年    10    月    31    日
                  民事第三庭    法  官  邱育佩
以上正本係照原本作成
如對本判決上訴，須於判決送達後20日內向本院提出上訴狀
中    華    民    國    97    年    10    月    31    日
                            書記官  林兆嘉


司法院資訊處製作；財團法人民間司法改革基金會備份。
